福建連江地方法院刑事判決　　　　　　　　95年度訴字第16號
公　訴　人　福建連江地方法院檢察署檢察官
被　　　告　庚○○
被 　　 告　乙○○
被　　　告　己○○
被　　　告　丑○○
被　　　告　壬○○
被　　　告　甲○○
被　　　告　巳○○
被　　　告　午○○
被　　　告　申○○
被　　　告　丁○○
被　　　告　癸○○
上列被告因妨害投票案件，經檢察官提起公訴（95年度選偵第5
號），本院判決如下：
    主      文
乙○○、己○○、丁○○、癸○○意圖使特定候選人當選，以虛
偽遷徙戶籍取得投票權而為投票，各處有期徒刑肆月，如易科罰
金，均以銀元參佰元即新臺幣玖佰元折算壹日，均褫奪公權參年
。
庚○○、丑○○、壬○○、甲○○、巳○○、午○○、申○○均
無罪。
　　事      實
一、乙○○、己○○、丁○○、癸○○等人（下稱乙○○等 4人
    ）均明知其等未實際居住於附表所載之遷入地址，意圖使連
    江縣南竿鄉津沙村第八屆村長選舉候選人丙○○能順利當選
    ，竟各別基於妨害投票之犯意，於附表所載之遷址日期，向
    南竿鄉戶政事務所虛報自附表之遷出地址遷入附表所載之遷
    入地址，以此「虛偽遷徙戶籍」之非法方法，致使連江縣南
    竿鄉戶政事務所及連江縣選舉委員會，於辦理民國 95年6月
    10日「連江縣第八屆南竿鄉鄉民代表暨第八屆南竿鄉村長選
    舉」（下稱二合一選舉）時，依據公職人員選舉罷免法第15
    條及第 4條之「有選舉權人在各該選舉區繼續居住四個月以
    上者，為公職人員選舉各該選舉區之選舉人」及「居住期間
    之起算，以申報戶籍遷入登記之申請日期為準」等規定，誤
    認乙○○等4人已於投票日（即 95年6月10日）前1日於該戶
    籍所在地之選舉區南竿鄉津沙村繼續居住 4個月以上，並於
    95年 5月26日編入該次二合一選舉之選舉人名冊公告確定，
    使其取得選舉之投票權確定。詎乙○○等 4人接獲投票通知
    單後，自知未實際居住於該戶籍地址 4個月以上，係因虛報
    遷入戶籍而取得該選舉區選舉權，竟仍於 95年6月10日前往
    所屬之投開票所投票，並使該次二合一選舉之投票總數及得
    票率發生不正確之結果。
二、案經連江縣警察局移送福建連江地方法院檢察署檢察官偵查
    起訴。
　　理      由
壹、證據能力部分
    按被告以外之人於審判外之言詞或書面陳述，除法律有規定
    者外，不得作為證據，刑事訴訟法第159條第1項固有明文；
    惟被告以外之人於審判外之陳述，雖不符同法第159條之1至
    之 4規定，而經當事人於審判程序同意作為證據，法院審酌
    該言詞陳述或書面陳述作成時之情況，認為適當者，亦得為
    證據；又當事人、代理人或辯護人於法院調查證據時，知有
    第159條第1項不得為證據之情形，而未於言詞辯論終結前聲
    明異議者，視為有前項之同意，同法第159條之5亦定有明文
    。本件認定事實所引用之卷內所有卷證資料，計有被告等人
    之戶籍謄本（ 95年度選偵字第5號卷第105至115頁）、戶口
    卡片副頁（前揭偵卷第79至80頁、第83頁、第85至86頁、第
    89至90頁、第93至94頁、第97至99頁、第102至103頁）、「
    連江縣第八屆鄉民代表暨村長選舉」選舉人名冊（前揭偵卷
    第93至126頁）、丑○○身分證影本（前揭偵卷第176頁）、
    南竿鄉戶政事務所函2份（本院卷第 113至114頁）、房屋租
    賃契約書（本院卷第115至118頁）、95年村長選舉候選人抽
    籤號次一覽表（本院卷第 232頁）、全戶戶籍資料查詢結果
    （本院卷第233至241頁）及被告等人於警詢及偵訊之筆錄（
    前揭偵卷第128至191頁）等證據，經查公訴人、被告等人於
    本院審理終結前已就上開卷證資料之證據能力表示均無意見
    ，本院復審酌上開證據作成之情況，並非公務員違背法定程
    序所取得，核屬適當為本件之證據，依刑事訴訟法第159 條
    之5第2項規定，本件認定事實所引用之上開證據，均有證據
    能力，合先敘明。
貳、刑法第146條妨害投票罪之認定部分
    按刑法第146條第1項之規定，其立法目的在杜絕任何選舉舞
    弊，以達選舉之純正與公平，該條之規定係屬概括之規定，
    除使用詐術外，其他以一切非法之方法，達妨害選舉之公平
    與純正者，均有該條之適用，且由該條文之規定觀之，必須
    行為人主觀上具備妨害投票正確結果之故意，而以詐術或其
    他非法之方法，使投票發生不正確之結果或變造投票之結果
    行為，始足以構成本罪，而所謂「詐術」即使用欺罔手段，
    使人陷於錯誤而言，所謂「其他非法之方法」，即除詐術外
    ，其他一切非法律所允許之方法，均屬之；所謂「使投票發
    生不正確之結果」，乃指行為人使投票所得之結果，與真實
    之結果不相符合之意，亦即指因行為人之妨害投票行為而導
    致投票結果為不正確之「票數」而言，此與以該選舉區內有
    選舉權人數及投票人數為比例之投票率，或以投票人數及各
    候選人得票數為比例之得票率無關，亦不以使落選者當選或
    使當選者落選為必要。而依公職人員選舉罷免法第 15條第1
    項之規定，有選舉權人在各該選舉區繼續居住 4個月以上者
    ，為公職人員選舉各該選舉區之選舉人，今若為符合上開公
    職人員選舉罷免法之規定，為支持某特定候選人，而將戶籍
    及實際上居住所遷入該選舉區，固符合上開規定及主權在民
    原則，自不待言。然若實際上並未居住該選舉區，為支持某
    特定候選人，而虛報遷入戶籍者，則為所謂「投票部隊」，
    其有妨害選舉之純正及公正性，至為顯然，如不認為構成刑
    法第146條第1項之妨害投票罪，法律即流為具文，且昧於社
    會事實，是以若以此種虛報戶籍遷入之手段進而投票，達妨
    害投票之目的，自非法律所允許之方法，除應加以行政處罰
    外，另應該當於刑法第146條第1項所規定之「其他非法之方
    法」之要件，有最高法院 91年度台上字第376號、92年台上
    字第6125號及94年台上字第3657號判決意旨可資參照。又不
    能僅以居住或停留日數之多寡為決定是否觸犯刑法妨害投票
    結果正確罪之唯一標準，倘行為人與該選區具有親屬、工作
    、學業、兵役等社會活動、事物之密切關聯，且不能證明其
    非自主理性之投票，即應認其不具有妨害投票結果正確之主
    觀犯意，從而，刑法第 146條之妨害投票結果正確罪，固應
    參酌上開客觀標準，然行為人是否非基於理性自主之決定而
    具有妨害投票結果正確之構成要件故意，亦屬該罪成立與否
    之要件。又依 96年1月24日修正公布之刑法第146條第2項：
    「意圖使特定候選人當選，以虛偽遷徙戶籍取得投票權而為
    投票者，亦同。」之規定，已明確規範因為支持某特定候選
    人，以虛偽遷徙戶籍取得投票權而前往投票，亦構成刑法之
    妨害投票結果正確罪。申言之，如以虛偽遷徙戶籍取得投票
    權而為投票者，尚須具有使特定候選人當選之意圖，該當刑
    法之妨害投票結果正確罪，倘遷徙戶籍並非基於意圖使特定
    候選人當選，亦尚難該當該罪之構成要件。是以該當刑法第
    146條第2項之妨害投票結果正確罪，必須行為人具有使特定
    候選人當選之意圖，而將戶籍遷入該選舉區內，然於戶籍遷
    入後，並未實際居住於該戶籍，卻取得該選舉區之投票權，
    並於選舉投票日參與投票，致使該選舉區投票總數發生不正
    確之結果，始足當之。
參、有罪部分（被告乙○○、己○○、丁○○、癸○○部分）
一、被告乙○○、己○○部分
    訊據被告乙○○、己○○矢口否認有何妨害投票犯行，辯稱
    ：伊等為夫妻，結婚後考慮家庭之獨立性及在縣政府工作等
    因素在外租屋，惟因租屋處無法設籍，並打算將夫妻2 人之
    戶籍設於同戶，遂利用換發身分證之機會，將戶籍設於其等
    在馬祖最近親屬己○○母舅家，假日都有回戶籍地居住，並
    非為了支持特定候選人才遷徙戶籍云云。惟查：
（一）被告乙○○、己○○均於94年12月27日將戶籍由附表所載
      之遷出地址遷入連江縣南竿鄉津沙村 141號，且因該戶籍
      遷入登記而取得連江縣南竿鄉津沙村選舉區之投票權，且
      於投票日前往投票等情，有被告 2人之戶籍謄本（前揭偵
      卷第106至107頁）及選舉人名冊（前揭偵卷第117至118頁
      ）在卷可稽，堪信為真實。
（二）又證人即負責津沙村查察戶口之員警辰○○於本院審理時
      結證稱：伊依照職務之編排不定時至津沙村查察戶口，原
      則上是白天，但也曾經晚上去查察過，並沒有遇過被告乙○○、己○○等語（本院卷第172至175頁）；證人即住於
      津沙村之警員寅○○於本院審理時結證稱：伊於90年間與
      乙○○有接觸，知道乙○○曾經住過津沙村，但是否設籍
      於此伊不清楚，伊曾與警員於95年4、5月間一起至津沙村
      141 號查戶口，但並沒有遇到被告乙○○、己○○，但伊
      有在津沙村以外之地方看過被告乙○○、己○○等語（本
      院卷第176至178頁）及被告乙○○、己○○聲請傳喚之證
      人卯○○於本院審理時亦證稱：被告 2人於92年結婚後就
      沒有住在津沙村，是住在復興村，後來又搬到介壽村，不
      過被告 2人假日時會回來津沙村戶籍地過夜，平均1個月1
      至 2次等語，又參以卷附之戶口卡片副頁（前揭偵卷第76
      至77頁），員警曾於 95年1月22日下午2時56分、2月25日
      下午2時45分、5月11 日晚間8時5分、 5月15日晚間8時許
      前往查訪均未訪查到被告乙○○、己○○等情，可見被告
      2 人於選舉投票日前，已在津沙村以外之處所租屋居住，
      雖 1個月有1至2次返回戶籍地居住過夜，然尚難認已於戶
      籍地實際居住4個月以上。
（三）又查被告 2人係於92年9月6日結婚，結婚後被告乙○○之
      戶籍設於連江縣南竿鄉馬祖村 8號、被告己○○之戶籍設
      於連江縣南竿鄉清水村 120號，並於連江縣復興村租屋居
      住，為被告 2人所自承，並有前揭戶籍謄本（前揭偵卷第
      106至107頁）在卷可查，其等於租屋時即應知悉租屋處無
      法設籍，卻遲至 2年多後才打算為戶籍之遷徙，顯與常情
      不符，又被告 2人抗辯係打算利用換發身分證之機會一併
      將戶籍設於同一戶內云云，惟查被告 2人於94年12月27日
      即將戶籍遷徙，卻分別於遷徙後之 94年12月28日及95年1
      月10日才換發身分證，其時間並不一致，且遷徙戶籍係在
      換發身分證前，倘被告 2人打算利用換發身分證之機會一
      併將戶籍設於同一戶內，依常情僅需於換發身分證時一併
      辦理即可，何需多此一舉，是被告 2人前揭抗辯委無可採
      。
（四）又丙○○為該次二合一選舉之津沙村村長候選人，有連江
      縣選舉委員會公告之95年村長選舉候選人抽籤號次一覽表
      （本院卷第 232頁）在卷可查，而丙○○為被告己○○、
      乙○○之舅舅，且與該戶戶長李開炳具親屬關係，為被告
      乙○○、己○○所自承（本院卷第204至206頁），並經證
      人丙○○於本院審理時結證屬實（本院卷第 193頁），且
      有該戶全戶戶籍資料在卷可按（本院卷第236至239頁），
      足見被告乙○○、己○○與丙○○具有相當密切之關係，
      又參以被告 2人均係於94年12月27日遷徙戶籍，有前揭戶
      籍謄本可查（前揭偵卷第106至107頁），其等遷入之時間
      點係在該次選舉投票日（95年6月10日）前之5個多月，與
      公職人員選舉罷免法第15條及第4條必須繼續居住4個月以
      上始取得選舉權之規定，相當接近，綜上事證參互以觀，
      堪認被告乙○○、己○○具有為使丙○○能順利當選而虛
      偽遷徙戶籍之意圖。
（五）綜上所述，被告乙○○、己○○未實際居住於戶籍地，且
      其等抗辯遷徙戶籍之目的委無可採，又足認係基於使特定
      候選人能夠當選之意圖，而虛偽為上開戶籍之遷入，並得
      預見遷入戶籍對選舉結果之影響，卻仍執意為之，甚至前
      往投票，使該選舉區之整體投票發生不正確之結果，此部
      分事證明確，其犯行堪以認定，自應依法論科。
二、被告丁○○部分
    訊據被告丁○○固坦承係為支持丙○○參選津沙村村長而遷
    徙戶籍，惟矢口否認有何妨害投票犯行，辯稱：戶籍地為伊
    老家，伊有實際居住在戶籍地云云。惟查：
（一）被告丁○○於 94年12月8日將戶籍由連江縣南竿鄉福沃村
      108之2號遷入連江縣南竿鄉津沙村146之1號，且因該戶籍
      遷入登記而取得連江縣南竿鄉津沙村選舉區之投票權，並
      於投票日前往投票等情，有被告之戶籍謄本（前揭偵卷第
      114頁）及選舉人名冊（前揭偵卷第125頁）在卷可稽，堪
      信為真實。
（二）又證人即負責津沙村查察戶口之員警辰○○於本院審理時
      結證稱：伊依照職務之編排不定時至津沙村查察戶口，原
      則上是白天，但也曾經晚上去查察過，並沒有遇過被告丁○○等語（本院卷第172至175頁）；又被告丁○○聲請傳
      喚之證人丙○○於本院審理時亦證稱：被告丁○○於1、2
      年前有住在並設籍於津沙村，後來就搬到復興村等語（本
      院卷第190至194頁），又參以卷附之戶口卡片副頁（前揭
      偵卷第102至103頁），員警曾於95年1月22日下午2時46分
      、2月25日下午2時30分、5月11日晚間7時35分、 5月15日
      晚間 7時許前往查訪均未訪查到被告丁○○等情，堪認被
      告丁○○於選舉投票日前並未於戶籍地實際居住 4個月以
      上。雖證人即住於津沙村之警員寅○○於本院審理時結證
      稱：伊曾經於津沙村、福沃村及復興村見過被告丁○○等
      語（本院卷第176至178頁）；證人即住於津沙村之警員戊○○於本院審理時結證稱：伊於 94年7月至95年間曾經在
      津沙村的工地見過被告丁○○，但伊平常是晚上6時至8時
      回家，並未見過被告丁○○住在津沙村等語（本院卷第17
      8至180頁），且證人子○○於本院審理時亦結證稱：被告
      丁○○為伊之員工，有在津沙村施工等語（本院卷第 192
      頁），僅可認定被告丁○○係在津沙村工作，尚難因此認
      定被告丁○○即住在津沙村之戶籍地，是以其等證述尚難
      為有利於被告丁○○之認定。
（三）又丙○○為該次二合一選舉之津沙村村長候選人，有連江
      縣選舉委員會公告之95年村長選舉候選人抽籤號次一覽表
      （本院卷第 232頁）在卷可查，而丙○○為被告丁○○之
      叔叔，為證人丙○○於本院審理時結證屬實（本院卷第19
      1頁），又有該戶全戶戶籍資料在卷可按（本院卷第240頁
      ），且被告丁○○自承係為支持丙○○參選津沙村村長而
      遷戶籍，再參以被告丁○○係於 94年12月8日遷徙戶籍，
      有前揭戶籍謄本可查（前揭偵卷第 114頁），其遷入之時
      間點係在該次選舉投票日（95年6月10日）前之6個多月，
      與公職人員選舉罷免法第15條及第4條必須繼續居住4個月
      以上始取得選舉權之規定，相當接近，綜上事證參互以觀
      ，堪認被告丁○○具有為使丙○○能順利當選而虛偽遷徙
      戶籍之意圖。
（四）綜上所述，被告丁○○未實際居住於戶籍地，且無正當理
      由，又自承係係基於使特定候選人能夠當選之意圖，而虛
      偽為上開戶籍之遷入，並得預見遷入戶籍對選舉結果之影
      響，卻仍執意為之，甚至前往投票，使該選舉區之整體投
      票發生不正確之結果，此部分事證明確，其犯行堪以認定
      ，自應依法論科。
三、被告癸○○部分
    訊據被告癸○○矢口否認有何妨害投票犯行，辯稱：戶籍地
    之戶長為伊表哥，伊有實際居住在戶籍地，係因工作之關係
    而遷戶籍，並非為支持特定候選人而遷戶籍云云。惟查：
（一）被告癸○○於 95年1月24日將戶籍由連江縣南竿鄉珠螺村
      35號遷入連江縣南竿鄉津沙村146之1號，且因該戶籍遷入
      登記而取得連江縣南竿鄉津沙村選舉區之投票權，並於投
      票日前往投票等情，有被告之戶籍謄本（前揭偵卷第 115
      頁）及選舉人名冊（前揭偵卷第 126頁）在卷可稽，堪信
      為真實。
（二）又證人即負責津沙村查察戶口之員警辰○○於本院審理時
      結證稱：伊依照職務之編排不定時至津沙村查察戶口，原
      則上是白天，但也曾經晚上去查察過，並沒有遇過被告癸○○等語（本院卷第172至175頁），又參以卷附之戶口卡
      片副頁（前揭偵卷第102至103頁），員警曾於 95年1月22
      日下午2時46分、2月25日下午2時30分、 5月11日晚間7時
      35 分、 5月15日晚間7時許前往查訪均未訪查到被告癸○○等情，堪認被告癸○○於選舉投票日前並未於戶籍地實
      際居住 4個月以上。雖被告癸○○聲請傳喚之證人子○○
      於本院審理時證稱：伊於94年5月至95年3月間曾見過被告
      癸○○於津沙村施作工程，並曾詢問被告癸○○之老闆吳
      健明得知被告癸○○住在津沙村的東邊山附近等語（本院
      卷第184至186頁），惟證人子○○亦證稱：不清楚被告癸○○確切之住所，也未曾直接見過被告癸○○住於何處等
      語，是證人癸○○之證述僅能證明被告癸○○係在津沙村
      工作，尚難因此認定被告癸○○即住在津沙村之戶籍地，
      是以尚難為有利於被告癸○○之認定。又被告癸○○抗辯
      係因工作關係而遷戶籍云云，然查工作與戶籍之遷徙並無
      必然之關係，是被告癸○○前揭抗辯並無可採。
（三）又丙○○為該次二合一選舉之津沙村村長候選人，有連江
      縣選舉委員會公告之95年村長選舉候選人抽籤號次一覽表
      （本院卷第 232頁）在卷可查，而丙○○為被告癸○○及
      該戶戶長丁○○之叔叔，為被告癸○○所自承（本院卷第
      214頁），復有全戶戶籍資料在卷可按（本院卷第241頁）
      ，足見被告癸○○與丙○○具有相當密切之關係，再參以
      被告癸○○係於 95年1月24日遷徙戶籍，有前揭戶籍謄本
      可查（前揭偵卷第 115頁），其遷入之時間點係在該次選
      舉投票日（95年6月10日）前之4個多月，與公職人員選舉
      罷免法第15條及第4條必須繼續居住4個月以上始取得選舉
      權之規定，相當接近，綜上事證參互以觀，堪認被告癸○○具有為使丙○○能順利當選而虛偽遷徙戶籍之意圖。
（四）綜上所述，被告癸○○未實際居住於戶籍地，且其抗辯遷
      徙戶籍之目的並無可採，又足認係基於使特定候選人能夠
      當選之意圖，而虛偽為上開戶籍之遷入，並得預見遷入戶
      籍對選舉結果之影響，卻仍執意為之，甚至前往投票，使
      該選舉區之整體投票發生不正確之結果，此部分事證明確
      ，其犯行堪以認定，自應依法論科。
四、按被告行為後，法律有變更者，適用行為時之法律。但行為
    後之法律有利於行為人者，適用最有利於行為人之法律，刑
    法第2條第1項定有明文。且適用最有利於行為人之法律，既
    曰法律，自較刑之範圍為廣，除法律有特別規定（如修正後
    刑法第2條第2項非拘束人身自由之保安處分適用裁判時法、
    修正後刑法施行法第9條之3規定等情形），應依其規定，或
    事關執行之緩刑宣告，或犯罪在刑法修正施行前，自首在刑
    法修正施行後之自首情況，或程序事項等規定（如刑法第40
    條沒收宣告之程序規定），均應適用裁判時之修正後刑法規
    定外，其它仍應依刑法第2條第1項之規定為法律變更之比較
    適用；又關於易科罰金之折算標準、易服勞役之折算標準及
    期限、罰金與死刑是否併予執行、多數有期徒刑定應執行刑
    時之最高刑期限制等修正，事涉行為人易刑折算標準金額之
    多寡與期限之長短及定執行刑時能否就罰金刑併予執行或有
    期徒刑定應執行刑時最高度之限制，亦均屬修正後刑法第 2
    條第 1項所應比較適用法律之範圍；另拘束人身自由之保安
    處分，並非屬修正後刑法第2條第2項規定應適用裁判時法之
    範圍，除有特別規定者外，仍屬應依修正後刑法第2條第1項
    比較適用之法律；從刑附屬於主刑，除法律有特別規定者外
    ，應依主刑所適用之法律。再者，比較適用法律時，應就罪
    刑有關之共犯、未遂犯、連續犯、牽連犯、結合犯，以及累
    犯加重、自首減輕暨其他法定加減原因（如身分加減）與加
    減例等一切情形，綜其全部之結果而為比較後，整體適用，
    不能割裂而分別適用有利益之條文，有最高法院 95年5月23
    日刑事庭第8次會議決議及最高法院 24年上字第4634號、24
    年上字第5292號、27年上字第2615號、 29年上字第964號判
    例可資參照。又涉裁量權行使者，如易科罰金、易服勞役、
    緩刑、保安處分之宣告等，須於裁量行使時，方有比較適用
    之問題，必待決定為易科罰金、易服勞役、緩刑或保安處分
    之宣告時，始就各該易科罰金等部分個別為新舊法之比較，
    以決定其適用標準，尚無列入整體比較適用之必要。是以就
    易科罰金、易服勞役、緩刑或保安處分等事項，仍應允許為
    割裂之適用。茲就本案有關之新舊法比較部分，臚列如下：
（一）查本件被告行為後，刑法關於關於易科罰金及褫奪公權等
      規定業於94年2月2日修正公布，並自95年7月1日起生效施
      行，而刑法第146條之規定亦於96年1月24日修正公布，增
      定第 2項之犯罪構成要件，前揭修正均屬法律之變更，故
      而仍應比較修法前後之法律，以為適用。
（二）查被告行為時之刑法第 146條之妨害投票結果正確罪，原
      規定：「以詐術或其他非法方法，使投票發生不正確之結
      果或變造投票之結果者，處五年以下有期徒刑。前項之未
      遂犯罰之。」。嗣於96年1月24日修正公布增定第2項之規
      定：「意圖使特定候選人當選，以虛偽遷徙戶籍取得投票
      權而為投票者，亦同。」，並將原未遂犯之規定移至第 3
      項。申言之，意圖使特定候選人當選，以虛偽遷徙戶籍取
      得投票權而為投票者，已有明文規範該當刑法之妨害投票
      結果正確罪。而修正後之規定既已增定「意圖使特定候選
      人當選」之犯罪構成要件，顯較修正前刑法第146條第1項
      之規定更為嚴謹，而較有利於被告，且探求修法之真意，
      係為將虛偽遷徙戶籍而影響選舉結果之類型由修正前刑法
      第146條第1項之規定另為獨立之規範，並使其構成要件更
      加明確，避免因就業、就學、服兵役而未實際居住於戶籍
      地，或為子女學區、農保、都會區福利給付優渥等因素進
      而遷徙戶籍並投票者均以刑罰相繩（修正說明參照），是
      以於修法後即應適用修正後之刑法第146條第2項之規定予
      以論罪科刑。
（三）就易科罰金之折算標準部分，由修正前刑法第 41條第1項
      前段規定「得以銀元1元以上3元以下折算 1日」，並依修
      正前罰金罰鍰提高標準條例第 2條規定提高1百倍為銀元1
      百元以上3百元以下（即新臺幣 3百元以上9百元以下）折
      算1日，修正為得以新臺幣1千元、2千元或3千元折算 1日
      ，並將罰金罰鍰提高標準條例第 2條刪除，經比較行為時
      法與裁判時法，以行為時法較有利於被告，自應適用修正
      前之刑法第41條第1項之規定作為易科罰金之折算標準。
（四）又褫奪公權依我國刑法規定，為從刑之一種，附屬於主刑
      ，除法律有特別規定者外，應依主刑所適用之法律，自無
      庸為新舊法之比較。
（五）綜上所述，本件經綜合觀察全部罪刑比較之結果，自應適
      用修正後之刑法第146條第2項予以論科，對被告較為有利
      ；至於易科罰金之宣告部分，因屬裁量之事項，則以修正
      前之法律較有利於被告，自應適用修正前刑法第 41條第1
      項之規定作為易科罰金之折算標準。
五、核被告乙○○等 4人所為，係犯修正後刑法第146條第2項之
    妨害投票罪。審酌被告乙○○等 4人並無前科紀錄，素行尚
    可，此有臺灣高等法院前案紀錄表（本院卷第152至153頁、
    第160至161頁）在卷可參，然選舉投票之結果，關乎國家及
    地方之施政、法律及政策之興廢、中央及基層公務員之進退
    、民主憲政之維繫與興衰，影響國家根基及人民之權益至深
    且鉅；尤其連江縣地狹人稀，僅需些微選票差距，即可影響
    選舉結果，被告等人以虛偽遷入戶籍之非法方法，不僅影響
    純正選舉之風氣，並對其他候選人造成不公平之競爭，並兼
    衡被告乙○○等 4人之年齡、智識程度、生活情況與犯後態
    度等一切情狀，各量處如主文所示之刑，並均諭知易科罰金
    之折算標準。次按「犯本章之罪或刑法分則第六章之妨害投
    票罪，宣告有期徒刑以上之刑者，並宣告褫奪公權。」，公
    職人員選罷免法第98條第3項定有明文，被告乙○○等4人既
    係犯刑法分則第六章之妨害投票罪，且經本院宣告有期徒刑
    以上之刑，爰依前開規定並參酌刑法第37條第 2項規定，均
    併予宣告褫奪公權3年，以示懲儆。
肆、無罪部分（被告庚○○、丑○○、壬○○、甲○○、巳○○
    、午○○、申○○部分）
一、公訴意旨略以：被告庚○○、丑○○、壬○○、甲○○、巳
    ○○、午○○、申○○等人（下稱庚○○等 7人）均明知其
    等未實際居住於附表所載之遷入地址，竟各別基於使投票發
    生不正確結果之犯意，於附表所載之遷址日期，向南竿鄉戶
    政事務所虛報自附表所載之遷出地址遷入附表所載之遷入地
    址，以此「虛偽遷徙戶籍」之非法方法，致使連江縣南竿鄉
    戶政事務所及連江縣選舉委員會，於辦理 95年6月10日「連
    江縣第八屆南竿鄉鄉鄉民代表暨第八屆南竿鄉村長選舉」（
    下稱二合一選舉）時，依據公職人員選舉罷免法第15條及第
    4 條之「有選舉權人在各該選舉區繼續居住四個月以上者，
    為公職人員選舉各該選舉區之選舉人」及「居住期間之起算
    ，以申報戶籍遷入登記之申請日期為準」等規定，誤認庚○○等7人已於投票日（即95年6月10日）前 1日於該戶籍所在
    地之選舉區南竿鄉津沙村繼續居住4個月以上，並於95年5月
    26日編入該次二合一選舉之選舉人名冊公告確定，使其等取
    得該次選舉之投票權確定。詎庚○○等 7人接獲投票通知單
    後，自知未實際居住於該戶籍地址 4個月以上，係因虛報遷
    入戶籍而取得該選舉區選舉權，如前往投票將影響選舉結果
    之正確性，竟仍於 95年6月10日前往所屬之投開票所投票，
    以上開非法之方法，致使該次二合一選舉之投票總數及得票
    率發生不正確之結果，因認其等均係犯刑法第146條第1項妨
    害結果正確罪之罪嫌云云。
二、按「行為後法律有變更者，適用行為時之法律。但行為後之
    法律有利於行為人者，適用最有利於行為人之法律。」，刑
    法第2條第1項定有明文。次按「犯罪後之法律已廢止其刑罰
    者，應諭知免訴之判決，為刑事訴訟法第302條第4款所明定
    。至所謂犯罪後之法律已廢止其刑罰，不僅指刑事處罰條文
    業經廢止而言，即因修改刑事法律之結果，使原條文規定之
    犯罪構成要件變更，致起訴時認係刑事犯罪行為，但審判中
    已不以為係刑事犯罪者，亦包括在內。又刑法第2條第1項係
    行為後刑事法律變更時，新、舊法之比較適用原則。依此規
    定，行為後法律有變更者，以適用裁判時之法律為原則，適
    用最有利於行為人之裁判前法律（包括行為時法及中間法）
    為例外。故行為後刑事犯罪之構成要件，若因法律之修改而
    變更時，必該行為同時該當於修正前、後法律所規定之犯罪
    構成要件，始有刑法第2條第1項之適用。如若行為後之刑事
    法律已廢止其刑罰，則應適用刑事訴訟法第302條第4款規定
    ，為免訴之判決，不再生行為後法律變更之比較適用問題。
    」，最高法院91年台上字第5459號判決意旨可資參照。依此
    實務見解係認被告行為後法律有變更者，以適用修正前後之
    法律均構成犯罪，且以行為時之法律較有利於被告時，才應
    適用行為時之法律論罪科刑。倘被告之行為，依行為時法律
    雖構成犯罪，但裁判時因犯罪構成要件變更，已無刑罰之規
    定時，依刑法第2條第1項前段之規定適用裁判時法即可，自
    無新舊法比較之問題，且此屬犯罪後之法律已廢止其刑罰之
    範圍，應依刑事訴訟法第302條第4款諭知免訴之判決。此見
    解係以95年7月1日修正前之刑法第2條第1項從新從輕原則為
    其立論之基礎，惟刑法第2條第1項之規定已於95年7月1日修
    正改採從舊從輕原則，亦即以適用行為時之法律為原則，僅
    於適用行為後之法律較有利於被告時，始適用行為後之法律
    。是以前揭實務見解之立論基礎既已改變，即應依修正後之
    規定重新檢視是否仍有適用之餘地，始符合修法之精神。按
    新修正刑法第2條第1項規定可知，被告行為後法律有變更時
    ，應先適用行為時法，依行為時法構成犯罪時，始應與變更
    後之法律為新舊法之比較。縱然依行為時法構成犯罪，而依
    行為後之刑事法律已不構成犯罪之情況下，適用上並無不同
    ，故而仍應為新舊法之比較，並適用有利於被告之修正後法
    律，自無庸再適用前揭見解逕為免訴判決。
三、又按犯罪事實應依證據認定之，無證據不得認定犯罪事實，
    刑事訴訟法第154條第2項定有明文。又檢察官就被告犯罪事
    實，應負舉證責任，並指出證明之方法，同法第161條第1項
    亦定有明文，因此，檢察官對於起訴之犯罪事實，應負提出
    證據及說服之實質舉證責任。又按刑事訴訟法上所謂認定犯
    罪事實之證據，係指足以證明被告確有犯罪行為之積極證據
    而言，該項證據必須適合於被告犯罪事實之認定，始得採為
    斷罪之資料。而認定犯罪事實所憑之證據，無論係直接證據
    或間接證據，其為訴訟上之證明，須於通常一般之人均不致
    有所懷疑，而得確信其為真實之程度者，始得據為有罪之認
    定，倘其證明尚未達到此一程度，而有合理之懷疑存在，本
    諸無罪推定原則，自應為被告無罪之諭知，最高法院69年台
    上字第4913號判例、76年台上字第4986號判例、92年度台上
    字第2570號判決意旨可資參照。
四、本件公訴意旨認被告庚○○涉有上開犯行，無非以被告於警
    詢、偵訊及本院審理中之供述、被告之戶籍謄本（前揭偵卷
    第105頁）、戶卡片副頁（前揭偵卷第 79至80頁）及「連江
    縣第八屆鄉民代表暨村長選舉」選舉人名冊（前揭偵卷第11
    6 頁）等件為其論據。惟被告庚○○堅詞否認有何妨害投票
    犯行，辯稱：伊係因工作的關係而遷戶籍，伊確實有居住在
    戶籍地，並非為了支持特定候選人才遷徙戶籍等語。經查：
（一）被告庚○○於95年2月9日將戶籍由附表所載之遷出地址遷
      入附表所載之遷入地址，且因該戶籍遷入登記而取得連江
      縣南竿鄉津沙村選舉區之投票權，且於投票日前往投票等
      情，有被告之戶籍謄本（前揭偵卷第 105頁）及選舉人名
      冊（前揭偵卷第116頁）在卷可稽，堪信為真實。
（二）又證人即負責津沙村查察戶口之員警辰○○於本院審理時
      結證稱：伊依照職務之編排不定時至津沙村查察戶口，原
      則上是白天，但也曾經晚上去查察過，並沒有遇過被告庚○○等語（本院卷第172至175頁），又參以卷附之戶口卡
      片副頁（前揭偵卷第79至80頁），員警曾於 95年3月16日
      下午3時42分、4月15日下午2時18分、 5月11日晚間7時35
      分、5月15日晚間7時45分前往查訪均未訪查到被告庚○○
      等情，堪認被告庚○○於選舉投票日前並未於戶籍地實際
      居住 4個月以上。雖被告庚○○聲請傳喚之證人子○○於
      本院審理時證稱：伊於94年5月至95年3月間曾見過被告庚○○於津沙村施作工程，並曾詢問被告庚○○之老闆吳健
      明得知被告庚○○住在津沙村的東邊山附近等語，惟證人
      子○○亦證稱：不清楚被告庚○○確切之住所，也未曾直
      接見過被告庚○○住於何處等語，是證人癸○○之證述僅
      能證明被告庚○○係在津沙村工作，尚難因此認定被告庚○○即住在津沙村之戶籍地，是以難為有利於被告庚○○
      之認定。又被告庚○○抗辯係因工作關係而遷戶籍云云，
      然查工作與戶籍之遷徙並無必然之關係，是被告庚○○前
      揭抗辯並無可採。
（三）被告庚○○雖係於95年2月9日將戶籍遷入，有前揭戶籍謄
      本可查（前揭偵卷第 105頁），其等遷入之時間點係在該
      次選舉投票日（95年6月10日）前之4個多月，與公職人員
      選舉罷免法第15條及第4條必須繼續居住4個月以上始取得
      選舉權之規定，相當接近，或有可疑之處，惟綜觀卷內之
      卷證，尚無其他積極證據證明被告庚○○係基於使本次選
      舉特定候選人當選之意圖及妨害本次選舉結果正確之意欲
      而遷徙戶籍，是以難認被告庚○○有何妨害投票之犯行，
      揆諸前揭規定及判例意旨所示，既不能證明有罪，自應為
      無罪判決之諭知。
五、本件公訴意旨認被告丑○○涉有上開犯行，無非以被告於警
    詢、偵訊及本院審理中之供述、被告之戶籍謄本（前揭偵卷
    第108頁）、戶卡片副頁（前揭偵卷第 85至86頁）及「連江
    縣第八屆鄉民代表暨村長選舉」選舉人名冊（前揭偵卷第11
    9 頁）等件為其論據。被告丑○○固坦承未實際居住於戶籍
    地 4個月以上，惟堅詞否認有何妨害投票犯行，辯稱：伊因
    在馬祖南竿工作，而租屋於連江縣南竿鄉仁愛村76號，因租
    屋處之房東不讓伊設籍，才將戶籍設於朋友父親之家中，並
    非為了支持特定候選人才遷徙戶籍等語。經查：
（一）被告丑○○於 94年8月25日將戶籍由附表所載之遷出地址
      遷入附表所載之遷入地址，且因該戶籍遷入登記而取得連
      江縣南竿鄉津沙村選舉區之投票權，且於投票日前往投票
      等情，有被告之戶籍謄本（前揭偵卷第 108頁）及選舉人
      名冊（前揭偵卷第119頁）在卷可稽，堪信為真實。
（二）又被告丑○○未實際居住於戶籍地 4個月以上之事實，為
      被告丑○○所自承（本院卷第 206頁），核與證人即負責
      津沙村查察戶口之員警辰○○於本院審理時結證稱：伊依
      照職務之編排不定時至津沙村查察戶口，原則上是白天，
      但也曾經晚上去查察過，並沒有遇過被告丑○○等語（本
      院卷第172至175頁）相符，又參以卷附之戶口卡片副頁（
      前揭偵卷第85至86頁），員警曾於94年9月25日下午2時53
      分、95年1月11日下午2時47分、5月11日晚間8時20分前往
      連江縣南竿鄉津沙村95號查訪均未遇到到被告丑○○等情
      ，亦堪認定。
（三）雖被告丑○○未實際居住戶籍地 4個月以上，惟綜觀卷內
      之卷證，尚無其他積極證據證明被告丑○○係基於使本次
      選舉特定候選人當選之意圖及妨害本次選舉結果正確之意
      欲而遷徙戶籍，是以難認被告丑○○有何妨害投票之犯行
      ，揆諸前揭規定及判例意旨所示，既不能證明有罪，自應
      為無罪判決之諭知。
六、本件公訴意旨認被告壬○○、甲○○涉有上開犯行，無非以
    被告等人於警詢、偵訊及本院審理中之供述、被告等人之戶
    籍謄本（前揭偵卷第109至110頁）、戶卡片副頁（前揭偵卷
    第89至90頁）及「連江縣第八屆鄉民代表暨村長選舉」選舉
    人名冊（前揭偵卷第121頁）等件為其論據。惟被告2人堅詞
    否認有何妨害投票犯行，辯稱：伊 2人為夫妻，為馬祖莒光
    人，戶籍原設於莒光，然因莒光鄉戶政事務所要求伊等將戶
    籍遷出，又因實際租屋處之連江縣南竿鄉仁愛村 4號之房東
    住在臺灣，無法讓伊等辦理設籍，所以才將戶籍設於連江縣
    南竿鄉津沙村73號戶內，伊等來來回回，並不清楚是否確實
    居住在戶籍地 4個月以上，並非為了支持特定候選人才遷徙
    戶籍等語。經查：
（一）被告壬○○、甲○○於 95年1月12日將戶籍由附表所載之
      遷出地址遷入附表所載之遷入地址，且因該戶籍遷入登記
      而取得連江縣南竿鄉津沙村選舉區之投票權，且於投票日
      前往投票等情，有被告之戶籍謄本（前揭偵卷第109至110
      頁）及選舉人名冊（前揭偵卷第 121頁）在卷可稽，堪信
      為真實。
（二）又證人即負責津沙村查察戶口之員警辰○○於本院審理時
      結證稱：伊依照職務之編排不定時至津沙村查察戶口，原
      則上是白天，但也曾經晚上去查察過，並沒有遇過被告壬○○、甲○○等語（本院卷第172至175頁），及被告壬○○、甲○○聲請傳喚之證人即前揭戶籍地之住戶未○○於
      本院審理時證稱：被告 2人確實住在仁愛村，有時候會來
      伊家吃飯，或至村長家聊天，是伊答應讓被告 2人戶籍設
      於該戶內等語（本院卷第186至189頁），又參以卷附之戶
      口卡片副頁（前揭偵卷第89至90頁），員警曾於95 年1月
      22日下午2時40分、3月16日下午5時5分、5月11日晚間8時
      20分前往連江縣南竿鄉津沙村73號查訪均未訪查到被告壬○○、甲○○等情，堪認被告壬○○、甲○○於選舉投票
      日前並未於戶籍地實際居住4個月以上。
（三）被告2人雖係於95年1月12日將戶籍遷入，有前揭戶籍謄本
      可查（前揭偵卷第109至110頁），遷入之時間點係在該次
      選舉投票日（95年6月10日）前之4個多月，與公職人員選
      舉罷免法第15條及第4條必須繼續居住4個月以上始取得選
      舉權之規定，相當接近，或有可疑之處，惟被告 2人前揭
      抗辯，有提出之連江縣南竿鄉戶政事務所函及房屋租賃契
      約書各 2份在卷可稽（本院卷第113至118頁），堪信為真
      實，又綜觀卷內之卷證，尚無其他積極證據證明被告 2人
      係基於使本次選舉特定候選人當選之意圖及妨害本次選舉
      結果正確之意欲而遷徙戶籍，是以難認被告 2人有何妨害
      投票之犯行，揆諸前揭規定及判例意旨所示，既不能證明
      有罪，自應為無罪判決之諭知。
七、本件公訴意旨認被告巳○○涉有上開犯行，無非以被告於警
    詢、偵訊及本院審理中之供述、被告之戶籍謄本（前揭偵卷
    第111頁）、戶卡片副頁（前揭偵卷第 93至94頁）及「連江
    縣第八屆鄉民代表暨村長選舉」選舉人名冊（前揭偵卷第12
    2 頁）等件為其論據。被告巳○○固坦承未實際居住於戶籍
    地 4個月以上，惟堅詞否認有何妨害投票犯行，辯稱：伊實
    際居住在連江縣南竿鄉馬祖村54號，但因戶籍地之戶長辛○○為伊姑丈，偶爾會過去照顧而居住在戶籍地，又因老家在
    津沙村，但無法設籍，為了申請改建補助，才將戶籍設於津
    沙村50號，並非為了支持特定候選人才遷徙戶籍等語。經查
    ：
（一）被告巳○○於95年2月9日將戶籍由附表所載之遷出地址遷
      入附表所載之遷入地址，且因該戶籍遷入登記而取得連江
      縣南竿鄉津沙村選舉區之投票權，且於投票日前往投票等
      情，有被告之戶籍謄本（前揭偵卷第 111頁）及選舉人名
      冊（前揭偵卷第122頁）在卷可稽，堪信為真實。
（二）又被告巳○○未實際居住於戶籍地 4個月以上之事實，為
      被告所自承（本院卷第 209頁），核與證人即負責津沙村
      查察戶口之員警辰○○於本院審理時結證稱：伊依照職務
      之編排不定時至津沙村查察戶口，原則上是白天，但也曾
      經晚上去查察過，並沒有遇過被告巳○○，但巳○○事後
      有至派出所報到，告知伊係津沙及馬港兩地跑等語（本院
      卷第172至175頁）相符，又參以卷附之戶口卡片副頁（前
      揭偵卷第93至94頁），員警曾於95年2月25日下午2時55分
      、3月16日下午4時10 分、4月15日及5月25日下午4時45分
      前往連江縣南竿鄉津沙村50號查訪均未遇到到被告巳○○
      等情，亦堪認定。
（三）又被告雖辯稱係因為申請改建補助才遷戶籍云云，惟按連
      江縣閩東傳統建築風貌補助自治條例及其作業要點之規定
      （本院卷第242至245頁），申請閩東式建築補助，僅需房
      屋所有權人提出申請即可，尚無以設籍於馬祖之居民為限
      ，是以申請補助與與戶籍之遷徙並無必然之關係，故而被
      告前揭抗辯並無可採。
（四）被告巳○○雖未實際居住戶籍地 4個月以上，且其抗辯係
      為申請改建補助而遷戶籍云云，並不足採，惟綜觀卷內之
      卷證，尚無其他積極證據證明被告巳○○係基於使本次選
      舉特定候選人當選之意圖及妨害本次選舉結果正確之意欲
      而遷徙戶籍，是以難認被告巳○○有何妨害投票之犯行，
      揆諸前揭規定及判例意旨所示，既不能證明有罪，自應為
      無罪判決之諭知。
八、本件公訴意旨認被告午○○涉有上開犯行，無非以被告於警
    詢、偵訊及本院審理中之供述、被告之戶籍謄本（前揭偵卷
    第112頁）、戶卡片副頁（前揭偵卷第 97至99頁）及「連江
    縣第八屆鄉民代表暨村長選舉」選舉人名冊（前揭偵卷第12
    3 頁）等件為其論據。被告午○○固坦承未實際居住於戶籍
    地4 個月以上，惟堅詞否認有何妨害投票犯行，辯稱：伊因
    在馬祖南竿工作，而租屋於戶籍地，但後來因工作受傷為方
    便照顧遂寄住於復興村38號同事家中，於戶籍地僅居住10幾
    天而已，並非為了支持特定候選人才遷徙戶籍等語。經查：
（一）被告午○○於 94年8月19日將戶籍由附表所載之遷出地址
      遷入附表所載之遷入地址，且因該戶籍遷入登記而取得連
      江縣南竿鄉津沙村選舉區之投票權，且於投票日前往投票
      等情，有被告之戶籍謄本（前揭偵卷第 112頁）及選舉人
      名冊（前揭偵卷第123頁）在卷可稽，堪信為真實。
（二）又被告午○○未實際居住於戶籍地 4個月以上之事實，為
      被告所自承（本院卷第 211頁），核與證人即負責津沙村
      查察戶口之員警辰○○於本院審理時結證稱：伊依照職務
      之編排不定時至津沙村查察戶口，原則上是白天，但也曾
      經晚上去查察過，並沒有遇過被告午○○等語（本院卷第
      172至175頁）相符，又參以卷附之戶口卡片副頁（前揭偵
      卷第97至99頁），員警曾於 94年8月30日下午3時43分、9
      月25日下午2時43分、95年3月16日下午4時30分、5月11日
      晚間8時45分前往連江縣南竿鄉津沙村 35號查訪均未遇到
      到被告午○○等情，亦堪認定。
（三）被告午○○雖未實際居住戶籍地 4個月以上，惟綜觀卷內
      之卷證，尚無其他積極證據證明被告午○○係基於使本次
      選舉特定候選人當選之意圖及妨害本次選舉結果正確之意
      欲而遷徙戶籍，是以難認被告午○○有何妨害投票之犯行
      ，揆諸前揭規定及判例意旨所示，既不能證明有罪，自應
      為無罪判決之諭知。
九、本件公訴意旨認被告申○○涉有上開犯行，無非以被告於警
    詢、偵訊及本院審理中之供述、被告之戶籍謄本（前揭偵卷
    第113頁）、戶卡片副頁（前揭偵卷第 97至99頁）及「連江
    縣第八屆鄉民代表暨村長選舉」選舉人名冊（前揭偵卷第12
    4 頁）等件為其論據。被告申○○固坦承未實際居住於戶籍
    地4 個月以上，惟堅詞否認有何妨害投票犯行，辯稱：伊因
    在馬祖南竿工作，目前租屋居住於連江縣南竿鄉復興村22號
    ，打算於租約到期後，再搬至戶籍地居住，並非為了支持特
    定候選人才遷徙戶籍等語。經查：
（一）被告申○○於95年2月8日將戶籍由附表所載之遷出地址遷
      入附表所載之遷入地址，且因該戶籍遷入登記而取得連江
      縣南竿鄉津沙村選舉區之投票權，且於投票日前往投票等
      情，有被告之戶籍謄本（前揭偵卷第 113頁）及選舉人名
      冊（前揭偵卷第124頁）在卷可稽，堪信為真實。
（二）又被告申○○未實際居住於戶籍地 4個月以上之事實，為
      被告所自承（本院卷第211至212頁），核與證人即負責津
      沙村查察戶口之員警辰○○於本院審理時結證稱：伊依照
      職務之編排不定時至津沙村查察戶口，原則上是白天，但
      也曾經晚上去查察過，並沒有遇過被告申○○等語（本院
      卷第172至175頁）相符，又參以卷附之戶口卡片副頁（前
      揭偵卷第97至99頁），員警曾於94年8月30日下午3時43分
      、9月25日下午2時43分、95年3月16日下午4時30分、 5月
      11 日晚間8時45分前往連江縣南竿鄉津沙村35號查訪均未
      遇到到被告申○○等情，亦堪認定。
（三）被告申○○雖係於95年2月8日將戶籍遷入，有前揭戶籍謄
      本可查（前揭偵卷第 113頁），遷入之時間點係在該次選
      舉投票日（95年6月10日）前之4個多月，與公職人員選舉
      罷免法第15條及第4條必須繼續居住4個月以上始取得選舉
      權之規定，相當接近，且未實際居住於戶籍 4個月以上，
      或有可疑之處，惟綜觀卷內之卷證，尚無其他積極證據證
      明被告申○○係基於使本次選舉特定候選人當選之意圖及
      妨害本次選舉結果正確之意欲而遷徙戶籍，是以難認被告
      申○○有何妨害投票之犯行，揆諸前揭規定及判例意旨所
      示，既不能證明有罪，自應為無罪判決之諭知。
伍、據上論斷，依刑事訴訟法第299條第1項前段、第301條第1項
    ，刑法第11條前段、第2條第1項但書、第146條第2項、第37
    條第2項，修正前刑法第41條第1項前段，修正前罰金罰鍰提
    高標準條例第2條，公職人員選舉罷免法第98條第3項，判決
    如主文。
本案經檢察官賴哲雄到庭執行職務。
中　　華　　民　　國　　96　　年　　3 　　月　　1 　　日
                    刑事庭  審判長法　官　邱志平
                                  法  官  黃翊哲
                                  法  官  羅國鴻
以上正本與原本無異
如不服本判決應於送達後10日內向本院提出上訴狀
中　　華　　民　　國　　96　　年　　3 　　月　　1 　　日
   　　                     　  　書記官　林長貴
附錄法條：
刑法第146條
以詐術或其他非法之方法，使投票發生不正確之結果或變造投票
之結果者，處五年以下有期徒刑。
意圖使特定候選人當選，以虛偽遷徙戶籍取得投票權而為投票者
，亦同。
前項之未遂犯罰之。
【附表】
┌──┬────┬────┬──────┬──────┐
│編號│ 姓名　 │遷址日期│遷出地址    │ 遷入地址   │
├──┼────┼────┼──────┼──────┤
│1　 │庚○○  │95.02.09│連江縣南竿鄉│連江縣南竿鄉│
│    │        │        │珠螺村35號  │津沙村144號 │
├──┼────┼────┼──────┼──────┤
│2　 │乙○○　│94.12.27│連江縣南竿鄉│連江縣南竿鄉│
│    │        │        │馬祖村8號   │津沙村141號 │
├──┼────┼────┼──────┼──────┤
│3   │己○○  │94.12.27│連江縣南竿鄉│連江縣南竿鄉│
│    │        │        │清水村120號 │津沙村141號 │
├──┼────┼────┼──────┼──────┤
│4   │丑○○  │94.08.25│連江縣南竿鄉│連江縣南竿鄉│
│    │        │        │介壽村47之3 │津沙村95號  │
│    │        │        │號          │            │
├──┼────┼────┼──────┼──────┤
│5   │壬○○  │95.01.12│連江縣南竿鄉│連江縣南竿鄉│
│    │        │        │仁愛村93之1 │津沙村73號  │
│    │        │        │號          │            │
├──┼────┼────┼──────┼──────┤
│6   │甲○○  │95.01.12│連江縣南竿鄉│連江縣南竿鄉│
│    │        │        │仁愛村93之1 │津沙村73號  │
│    │        │        │號          │            │
├──┼────┼────┼──────┼──────┤
│7   │巳○○  │95.02.09│連江縣南竿鄉│連江縣南竿鄉│
│    │        │        │馬祖村54號  │津沙村50號  │
├──┼────┼────┼──────┼──────┤
│8   │午○○  │94.08.19│連江縣南竿鄉│連江縣南竿鄉│
│    │        │        │福沃村53號  │津沙村35號  │
├──┼────┼────┼──────┼──────┤
│9   │申○○  │95.02.08│連江縣南竿鄉│連江縣南竿鄉│
│    │        │        │復興村130號 │津沙村35號  │
├──┼────┼────┼──────┼──────┤
│10  │丁○○  │94.12.06│連江縣南竿鄉│連江縣南竿鄉│
│    │        │        │福沃村108之2│津沙村146之1│
│    │        │        │號          │號          │
├──┼────┼────┼──────┼──────┤
│11  │癸○○  │95.01.24│連江縣南竿鄉│連江縣南竿鄉│
│    │        │        │珠螺村35號  │津沙村146之1│
│    │        │        │            │號          │
└──┴────┴────┴──────┴──────┘
